【裁判字號】    89,易,491
【裁判日期】    890901
【裁判案由】    竊盜
【裁判全文】
臺灣新竹地方法院刑事判決                          八十九年度易字第四九一號
    公  訴  人  臺灣新竹地方法院檢察署檢察官
    被      告  己○○
右列被告因竊盜案件，經檢察官提起公訴（八十九年度偵字第一一八七號），及移送
併案審理（八十九年度偵字第二二四四號、第三０二五號），本院判決如左：
    主  文
己○○連續竊盜，處有期徒刑拾月。扣案編號二之鑰匙壹支沒收。
    事  實
一、己○○有偽造有價證券之前科（未構成累犯），詎其不知悔改，基於意圖為自己
    不法所有之概括犯意：
（一）先於民國八十九年二月十七日上午八時許以前之某時，在新竹市○○路五九二
      巷十五弄五號以自備鑰匙竊取丁○所有之車號ＫＦＺ—九一五號機車，嗣於同
      年月十八日凌晨五時三十分許，騎承前揭機車至新竹市○○路、武昌街口下車
      時，經過路巡邏之員警察覺有異而攔檢查獲，並在機車上扣得其所有之鑰匙一
      支（經編號為二），並於當日移送臺灣新竹地方法院檢察署（下稱地檢署），
      經檢察官命限制住居而釋放；
（二）詎其仍不知警覺，復基於前揭意圖為自己不法所有之概括犯意，於八十九年四
      月十六日晚上八時許，行經新竹市○○路九十五巷二弄十二號前發現乙○○所
      有之車號ＢＷＡ—一０八號機車正在發動中，欲竊取作為代步工具，遂以手試
      加油門而著手竊取之，然因該機車係乙○○以遙控器發動，車頭仍鎖住故無法
      行進而倒下，其立即逃逸而未得手，然仍為聞聲趕到之鄰人所攔下，並報警處
      理，其於當日移送地檢署，經檢察官命交保新台幣（下同）一萬元而釋放；
（三）惟仍基於前揭意圖為自己不法所有之概括犯意，趁前往其母親位於新竹市○○
      路一００號三樓住處之便，竊取同棟住戶信箱內之信件，其中於八十九年四月
      份某日竊取黃秀凌之信用卡帳單，於同年五月四日竊取駱豐秋之信用卡資料，
      於同年五月六日竊取駱豐秋所經營之金達尼ＴＶＰＵＢ信件，於同年五月九日
      竊取駱豐秋之晏安飲食店信件，於同年五月十二日竊取彭梅玉之「任我行巡呼
      網」帳單，嗣於八十九年五月十七日，經警於其位於新竹市○○街四十六號二
      樓住處搜索扣得前揭信件（均已發還）。
二、案經乙○○訴由新竹市警察局、新竹縣警察局移送及新竹市警察局第三分局報告
    臺灣新竹地方法院檢察署檢察官偵查起訴及移送併案審理。
    理  由
一、訊據被告己○○固不否認於八十九年二月十八日凌晨五時三十分許，經過新竹市
    ○○路、武昌街口，為巡邏之員警指稱竊取被害人丁○所有之車號ＫＦＺ—九一
    五號機車，及於八十九年四月十六日晚上八時許，行經新竹市○○路九十五巷二
    弄十二號前，將告訴人乙○○所有之ＢＷＡ—一０八號機車碰倒，以及八十九年
    五月十七日，在其位於新竹市○○街四十六號二樓住處搜得被害人黃秀凌、駱豐
    秋、晏安飲食店、彭梅玉所有信件、帳單之事實，惟均矢口否認有何竊盜犯行，
    辯稱：伊係步行至新竹市○○路、武昌街口，根本沒有碰被害人丁○所有之ＫＦ
    Ｚ—九一五號機車，伊也沒有要偷被害人乙○○所有之ＢＷＡ—一０八號機車，
    也沒有因加油門而將機車弄倒，係因伊經過該處時不小心將該機車碰倒，而被害
    人黃秀凌、駱豐秋、彭梅玉所有之信件、帳單係原本即放在伊的信箱內云云。經
    查：
（一）竊取被害人丁○所有之ＫＦＺ—九一五號機車部分：
  １、ＫＦＺ—九一五號機車係被害人丁○所失竊，業據被害人丁○指述（見八十九
      年度偵字第一一八七號卷《下稱第一一八七號卷》第十三頁，本案卷第三十八
      頁），並有新竹市警察局車輛失竊證明單、車輛竊盜、車牌失竊資料個別查詢
      報表—查詢車牌認可資料各一份附卷足佐（見第一一八七號卷第四、五頁），
      以及被害人丁○所出具之贓證物認領保管收據一紙在卷為憑（見第一一八七號
      卷二頁）；
  ２、而扣案之四支鑰匙（八十九年度保管字第四九０號，扣押物品清單見第一一八
      七號卷第十六頁），其中一支（經編號為二）係插在ＫＦＺ—九一五號機車上
      ，其餘三支（經編號為一、三、四）則在被告身上所查獲，除為證人即到場查
      獲之警員戊○○所證述無訛外（見本案卷第六十四頁），亦為被告所不否認（
      見本案卷第七十七頁），雖被告否認編號二之鑰匙為其所有，然而編號二之鑰
      匙與被告所有之編號三，經本院當庭勘驗，二者外觀相同、鑰匙齒痕一致，有
      勘驗筆錄一份附卷可參（見本案卷第七十四頁），因此，於ＫＦＺ—九一五號
      機車上所查扣之編號二鑰匙係被告所有無疑；
  ３、且八十九年二月十八日凌晨五時三十分許，被告在新竹市○○路、武昌街口，
      從失竊之ＫＦＺ—九一五號機車下車，並手拿安全帽，機車引擎尚是熱的，現
      場並無其他可疑人士一節，業據證人即到場查獲之警員丙○○、戊○○證述明
      確（見第一一八七號卷二十八至二十九頁，本案卷第五十七頁、第六十四至六
      十五頁），衡情一般行人並無手拿安全帽之必要，足見ＫＦＺ—九一五號機車
      係被告騎至新竹市○○街、勝利路口無誤；
綜上所述，ＫＦＺ—九一五號機車係被告以編號二之鑰匙騎至新竹市○○街、勝利路
口，而查獲時間距被害人丁○失竊機車之時間不到一日，且被告於偵查中已供稱想要
竊取ＫＦＺ—九一五號機車（見第一一八七號卷第十一頁、第十八至十九頁），是Ｋ
ＦＺ—九一五號機車應係被告所竊取，被告所辯不足採信。
（二）竊取告訴人乙○○所有ＢＷＡ—一０八號機車部分：
  １、被告行經新竹市○○路九十五巷二弄十二號前發現告訴人乙○○所有之車號Ｂ
      ＷＡ—一０八號機車正在發動中，欲竊取作為代步工具，乃以手試加油門而著
      手竊取，然因該機車係以遙控器發動，車頭仍鎖住故無法行進而倒下，其遂立
      即逃逸而未得手一節，業據被告於偵查中坦承無訛（見八十九年度偵字第二二
      四四號卷《下稱第二二四四號卷》第四至五頁、第十三至十四頁）；
  ２、經核與告訴人乙○○所指訴：伊在屋內以遙控器將車頭仍上鎖之ＢＷＡ—一０
      八號機車發動，伊聽見屋外有人將前揭機車加油騎走，但因車頭鎖住，竊賊遂
      人車倒地，並指認被告為竊取機車之人等情相符（見第二二四四號卷第六至七
      頁），並有車籍作業系統—查詢認可資料一份附卷足佐（見第二二四四號卷第
      九頁），及告訴人乙○○所出具之贓證物認領保管收據一紙在卷為憑（見第二
      二四四號卷十頁）；
是被告於本院翻異前詞，不過卸責之詞，不足採信，此部份犯行，事證明確，堪以認
定。
（三）竊取被害人黃秀凌、駱豐秋、彭梅玉所有之信件部分：
  １、於被告住處起出被害人黃秀凌、駱豐秋、彭梅玉所有之信件，為被告所不否認
      ，並有搜索扣押證明筆錄一份附卷可稽（見八十九年度偵字第三０二五號卷《
      下稱第三０二五號卷》第二十二頁），而前揭信件係各該被害人所失竊，業據
      其等指述綦詳（見第三０二五號卷第十二至十四頁），並有被害人黃秀凌、駱
      豐秋所出具之贓證物認領保管收據各一紙在卷為憑（見第三０二五號卷十九、
      二十頁）；
  ２、且被告於警訊中已承認被害人黃秀凌、駱豐秋、彭梅玉所有之信件係伊要到伊
      母親住處順手拿回家拆封，拆閱後並沒再放回去等語（見第三０二五號卷第五
      頁），被告雖於本院審理時改稱前揭信件均係誤投於伊信箱云云，惟信件縱有
      誤投之可能，然前揭信件多達五封，投遞之日期亦均不同，豈有郵務人員一再
      連續誤投之理？足見被告於警訊中所稱前揭信件均係伊前往伊母親住處時所順
      手拿回，當可採信，其於本院審理時所稱不過為推諉之詞，不值駁斥。
  ３、而他人信箱內之信件，亦為他人管領之物，被告逕自拿取，並占為己有，當有
      不法所有之意圖，是此部份亦事證明確，應依法論科。
二、核被告如事實欄一（一）、（三）所載均係犯刑法第三百二十條第一項之竊盜罪
    ，如事實欄一（二）所載，已著手於犯罪之實施而不遂，應論以犯刑法第三百二
    十條第三項、第一項之竊盜未遂罪。被告先後多次竊盜犯行，均時間緊接，所犯
    係基本構成要件相同之罪，顯係基於概括犯意為之，應依刑法第五十六條連續犯
    之規定，論以情節較重之竊盜既遂罪，並加重其刑。爰審酌被告素行不佳，雖然
    造成損害非鉅，然其為警查獲竊取ＫＦＺ—九一五號機車而經檢察官命限制住居
    後，仍再犯竊取ＢＷＡ—一０八號機車而未遂，該次經檢察官命交保一萬元後，
    又再犯竊取他人信件之犯行，其屢遭查獲，未幾即再度犯案，顯見其毫無自制力
    ，視法律為無物，且犯後否認所有犯行，難見有何悔悟之意等一切情狀，量處如
    主文所示之刑，以資懲儆。至扣案編號二之鑰匙（八十九年度保管字第四九０號
    ，扣押物品清單見第一一八七號卷第十六頁），係被告所有，供竊取ＫＦＺ—九
    一五號機車所用之物，業如前述，應依刑法第三十八條第一項第二款宣告沒收，
    至於扣案其他三支鑰匙，雖為被告所有之物，然並非供竊取ＫＦＺ—九一五號機
    車所用之物，爰不宣告沒收。
三、末以檢察官就犯罪事實一部起訴者，其效力及於全部，而公訴人移送併案被告竊
    取ＢＷＡ—一０八號機車，及竊取黃秀凌、駱豐秋、晏安飲食店、彭梅玉所有之
    信件、帳單部分（即八十九年度偵字第二二四四號、第三０二五號），與被告業
    經起訴之竊取ＫＦＺ—九一五號機車部分，有連續犯之裁判上一罪關係，業如前
    述，自為起訴效力所及，本院自得併與審理。附此敘明。
四、至於公訴人所移送併案之八十九年度偵字第三０二五號，其中另有關於竊取：被
    害人徐明生所有ＬＮ—九七四五號之行車執照、鑰匙，被害人楊美智所有之Ｗ二
    —０八一九號行車執照、保險卡，被害人蔡敏彰所有之記事本，被害人鄭群耀之
    信用卡帳單部分，訊據被告固不否認持有前揭物品，惟辯稱被害人徐明生所有之
    行車執照、鑰匙，被害人楊美智所有之行車執照、保險卡，被害人蔡敏彰所有之
    記事本，均係伊在新竹市○○路住處樓下空地所撿到，被害人鄭群耀之信用卡帳
    單，係誤投在伊信箱內，伊遂順手拿回拆封等語，經查：被害人徐明生所有ＬＮ
    —九七四五號之行車執照、鑰匙，係置放於ＬＮ—九七四五號自小客車內連同車
    子遭竊，而ＬＮ—九七四五號自小客車業於失竊後二天尋獲，已為被害人徐明生
    所陳明（見第三０二五號卷第七頁），而被害人蔡敏彰除失竊記事本外，尚有一
    部計算機一併遭竊，然據證人即到場執行搜索之警員甲○○到庭證述：在被告家
    中除了查獲被害人蔡敏璋所遺失之筆記本外，並未查獲被害人蔡敏璋所遺失之計
    算機，於被告家中查到之物，都有請被害人蔡敏璋辨識，但是只有筆記本是他所
    遺失的等語（見本案卷第四十二頁），是並無證據證明，於被告住處所查獲之被
    害人徐明生所有ＬＮ—九七四五號行車執照、鑰匙，被害人楊美智所有之Ｗ二—
    ０八一九號行車執照、保險卡，被害人蔡敏彰所有之記事本，被害人鄭群耀之信
    件係被告所竊得，至於被告撿拾被害人徐明生所有ＬＮ—九七四五號行車執照、
    鑰匙，被害人楊美智所有之Ｗ二—０八一九號行車執照、保險卡，被害人蔡敏彰
    所有之記事本後，據為己有，是否涉有侵占脫離他人持有物之罪嫌，拆閱被害人
    鄭群耀之信件是否涉有妨害書信秘密罪嫌（惟此部份未據告訴），均非起訴效力
    所及，本院無從審究，應退回由檢察官另行處理。
三、據上論斷，應依刑事訴訟法第二百九十九條第一項前段，刑法第五十六條、第三
    百二十條第一項、第三十八條第一項第二款，罰金罰鍰提高標準條例第一條前段
    ，判決如主文。
本案經檢察官林李嘉到庭執行職務。
中      華      民      國    八十九    年      九      月      一      日
                              臺灣新竹地方法院刑事第二庭
                                      法    官  黃美盈
右正本證明與原本無異。
如不服本判決，應於判決送達後十日內向本院提出上訴狀( 應附繕本 )，上訴於
臺灣高等法院。
                                      書 記 官  呂聖儀
中      華      民      國    八十九    年  九      月      一      日


司法院資訊處製作；財團法人民間司法改革基金會備份。
